Inventaris van het archief van het Hoog Militair Gerechtshof, 1946-1990
Nationaal Archief, Den Haag
- HOOG MILITAIR GERECHTSHOF, 1
  - Stukken betreffende bijzondere onderwerpen, 1.2
    - Strafzaken in hoger beroep, 1.2.1
      - Processtukken, 1.2.1.2
        - Processtukken strafzaken in hoger beroep., 1952; 247-279; 33 pakken
          - Archiefnrs. 52.043 - 52.047., 252
          - Archiefnrs. 52.048 - 52.055., 253
          - Archiefnrs. 52.056 - 52.062., 254
          - Archiefnrs. 52.063 - 52.069., 255
          - Archiefnrs. 52.070 - 52.076., 256
          - Archiefnrs. 52.077 - 52.081., 257
          - Archiefnrs. 52.082 - 52.088., 258
          - Archiefnrs. 52.089 - 52.093, 52.095., 259
            Archiefnr. 52.091 bevat foto's.
          - Archiefnrs. 52.096 - 52.101, 52.103 - 52.105., 260
          - Archiefnrs. 52.106 - 52.112., 261
          - Archiefnrs. 52.113 - 52.118., 262
            Archiefnr. 52.114 bevat foto's.
          - Archiefnrs. 52.119 - 52.123., 263
            Archiefnr. 52.119 bevat foto's.
          - Archiefnrs. 52.124 - 52.130., 264
          - Archiefnrs. 52.131 - 52.136., 265
            Archiefnr. 52.131 bevat foto's.
          - Archiefnrs. 52.137, 52.139 - 52.143., 266
            Archiefnr. 52.137 bevat foto's.
          - Archiefnrs. 52.144 - 52.149., 267
            Archiefnrs. 52.148 - 52.149 bevatten foto's.
          - Archiefnrs. 52.150 - 52.155., 268
          - Archiefnrs. 52.156 - 52.160, 52.162 - 52.163., 269
            Archiefnrs. 52.156, 52.163 bevatten foto's, 52.163 bevat ballpointstift (in aparte doos).
          - Archiefnrs. 52.164 - 52.172., 270
            Archiefnr. 52.168 bevat foto en een stel rangonderscheidingstekens van wachtmeester (in aparte doos).
          - Archiefnrs. 52.173 - 52.175., 271
          - Archiefnrs. 52.177 - 52.179., 272
          - Archiefnrs. 52.180 - 52.186, 52.188 - 52.189., 273
            Archiefnrs. 52.180 en 52.184 bevatten foto's, 52.186 zie 52.209.
          - Archiefnrs. 52.191 - 52.195., 274
            Archiefnr. 52.192 zie 52.209.
          - Archiefnrs. 52.196 - 52.202., 275
          - Archiefnrs. 52.203 - 52.208., 276
            Archiefnr. 52.206 bevat foto's.
          - Archiefnr. 52.209., 277
          - Archiefnrs. 52.210 - 52.216., 278
            Archiefnr. 52.212 bevat foto.
          - Archiefnrs. 52.217 - 52.218, 52.220 - 52.223., 279
            Archiefnr. 52.221 bevat foto.
        - Processtukken strafzaken in hoger beroep., 1953; 280-306; 27 pakken
          - Archiefnrs. 53.001 - 53.003, 53.005 - 53.009, 53.011 - 53.012., 280
            Openbaarheid beperkt tot 1 januari 2029
          - Archiefnrs. 53.013 - 53.021., 281
          - Archiefnrs. 53.023 - 53.030., 282
            Archiefnr. 53.030 bevat foto.
          - Archiefnrs. 53.031 - 53.039., 283
          - Archiefnrs. 53.040 - 53.046., 284
          - Archiefnrs. 53.047 - 53.052., 285
          - Archiefnrs. 53.053 - 53.059., 286
          - Archiefnrs. 53.060 - 53.062., 287
          - Archiefnrs. 53.063 - 53.071., 288
          - Archiefnrs. 53.072 - 53.080., 289
          - Archiefnrs. 53.081 - 53.090., 290
            Archiefnr. 53.085 bevat foto's.
          - Archiefnrs. 53.091 - 53.097., 291
          - Archiefnrs. 53.098 - 53.104., 292
          - Archiefnrs. 53.105 - 53.113., 293
            Archiefnr. 53.107 bevat foto.
          - Archiefnrs. 53.114 - 53.120., 294
          - Archiefnrs. 53.121 - 53.130., 295
          - Archiefnrs. 53.131 - 53.141., 296
            Archiefnr. 53.140 bevat foto.
          - Archiefnrs. 53.142 - 53.147., 297
            Archiefnr. 53.147 bevat foto's.
          - Archiefnrs. 53.148 - 53.154., 298
          - Archiefnrs. 53.155 - 53.161., 299
          - Archiefnrs. 53.162 - 53.168., 300
            Archiefnr. 53.168 bevat foto's.
          - Archiefnrs. 53.169 - 53.177., 301
            Archiefnr. 53.177 bevat foto.
          - Archiefnrs. 53.178 - 53.180, 53.182 - 53.186., 302
            Archiefnr. 53.185 bevat knoop (in aparte doos), zie voor archiefnr. 53.181 inv. nr. 303.
          - Archiefnr. 53.181., 303
          - Archiefnrs. 53.187 - 53.192., 304
          - Archiefnrs. 53.193 - 53.200., 305
          - Archiefnrs. 53.201 - 53.210., 306
        - Processtukken strafzaken in hoger beroep., 1954; 307-331; 25 pakken
          - Archiefnrs. 54.001 - 54.007., 307
            Archiefnr. 54.005 bevat foto's.
          - Archiefnrs. 54.008 - 54.013., 308
            Archiefnr. 54.010 bevat foto's en spijker (in aparte doos).
          - Archiefnrs. 54.014 - 54.023., 309
          - Archiefnrs. 54.024 - 54.032., 310
          - Archiefnrs. 54.033, 54.035 - 54.041, 54.043 - 54.045., 311
            Archiefnr. 54.043 zie 54.080.
          - Archiefnrs. 54.046 - 54.054., 312
          - Archiefnrs. 54.055 - 54.064., 313
          - Archiefnrs. 54.065 - 54.070., 314
            Archiefnr. 54.070 bevat foto's.
          - Archiefnrs. 54.071 - 54.076., 315
            Archiefnrs. 54.072 - 54.075 bevatten foto's.
          - Archiefnrs. 54.077 - 54.081, 54.083., 316
          - Archiefnrs. 54.084 - 54.091., 317
            Archiefnrs. 54.087 en 54.088 bevatten foto's.
          - Archiefnrs. 54.092 - 54.096., 318
          - Archiefnrs. 54.097 - 54.105., 319
          - Archiefnrs. 54.106 - 54.113., 320
            Archiefnr. 54.108 bevat foto's.
          - Archiefnrs. 54.114 - 54.119, 54.121 - 54.122., 321
            Archiefnr. 54.114 bevat foto's.
          - Archiefnrs. 54.123 - 54.132., 322
          - Archiefnrs. 54.133 - 54.141., 323
          - Archiefnrs. 54.142 - 54.143, 54.145 - 54.147., 324
          - Archiefnrs. 54.148 - 54.157., 325
          - Archiefnrs. 54.161 - 54.169., 326
          - Archiefnrs. 54.170 - 54.178., 327
            Archiefnr. 54.176 bevat foto's.
          - Archiefnrs. 54.179 - 54.187., 328
            Archiefnr. 54.185 bevat foto.
          - Archiefnrs. 54.188 - 54.195., 329
          - Archiefnrs. 54.196 - 54.198, 54.200 - 54.201., 330
          - Archiefnrs. 54.202 - 54.203., 331
        - Processtukken strafzaken in hoger beroep., 1955; 332-370; 39 pakken
          zie voor de klapper (een alfabetisch op achternaam van appellant/geïntimeerde geordend kaartsysteem) inv.nrs. 12-17 en zie voor de rolkaarten inv.nr. 38.
          - Archiefnrs. 55.001 - 55.010., 332
          - Archiefnrs. 55.011 - 55.012., 333
            Archiefnr. 55.012 bevat foto's.
          - Archiefnrs. 55.013, 55.016 - 55.023., 334
          - Archiefnrs. 55.024 - 55.032., 335
          - Archiefnr. 55.033., 336
          - Archiefnrs. 55.034 - 55.042., 337
          - Archiefnrs. 55.043 - 55.051., 338
          - Archiefnrs. 55.052 - 55.059., 339
          - Archiefnrs. 55.060 - 55.069., 340
          - Archiefnrs. 55.070 - 55.076., 341
            Archiefnr. 55.076 bevat foto's.
          - Archiefnrs. 55.077 - 55.080, 55.082 - 55.085., 342
            Archiefnr. 55.077 bevat foto's.
          - Archiefnrs. 55.086 - 55.089, 55.091 - 55.095., 343
          - Archiefnrs. 55.096 - 55.101., 344
            Archiefnr. 55.098 bevat foto's.
          - Archiefnrs. 55.102 - 55.108., 345
            Archiefnrs. 55.102 en 55.108 bevatten foto's.
          - Archiefnrs. 55.109 - 55.113., 346
          - Archiefnrs. 55.114 - 55.121., 347
          - Archiefnrs. 55.122 - 55.132., 348
          - Archiefnrs. 55.133 - 55.138., 349
            Archiefnr. 55.134 bevat foto's.
          - Archiefnrs. 55.139 - 55.145., 350
          - Archiefnrs. 55.146 - 55.149., 351
            Archiefnr. 55.146 bevat foto's.
          - Archiefnrs. 55.150 - 55.157., 352
            Archiefnr. 55.152 bevat foto's.
          - Archiefnrs. 55.158 - 55.165., 353
          - Archiefnrs. 55.166 - 55.174., 354
            Archiefnr. 55.171 bevat foto.
          - Archiefnrs. 55.175 - 55.182., 355
            Archiefnrs. 55.177 en 55.178 bevatten foto's.
          - Archiefnrs. 55.183 - 55.189., 356
          - Archiefnrs. 55.190 - 55.197., 357
          - Archiefnrs. 55.198 - 55.204., 358
            Archiefnr. 55.202 bevat foto's.
          - Archiefnrs. 55.205 - 55.212., 359
            Archiefnr. 55.205 bevat foto's.
          - Archiefnrs. 55.213 - 55.220., 360
          - Archiefnrs. 55.221 - 55.228., 361
            Archiefnr. 55.222 bevat foto's.
          - Archiefnrs. 55.229 - 55.234., 362
            Archiefnrs. 55.229 en 55.231 bevatten foto's.
          - Archiefnrs. 55.235 - 55.236., 363
            Archiefnrs. 55.235 en 55.236 bevatten foto's.
          - Archiefnrs. 55.237 - 55.243., 364
          - Archiefnrs. 55.244 - 55.251., 365
          - Archiefnrs. 55.252 - 55.260., 366
          - Archiefnrs. 55.261 - 55.269., 367
          - Archiefnrs. 55.270 - 55.276., 368
          - Archiefnrs. 55.277 - 55.282., 369
          - Archiefnrs. 55.283 - 55.292., 370
            Archiefnr. 55.285 bevat foto's.
        - Processtukken strafzaken in hoger beroep., 1956; 371-409; 39 pakken
          - Archiefnrs. 56.001 - 56.008., 371
          - Archiefnrs. 56.009 - 56.017., 372
          - Archiefnrs. 56.018 - 56.023., 373
            Archiefnrs. 56.019 en 56.022 bevatten foto's.
          - Archiefnrs. 56.024 - 56.033., 374
          - Archiefnrs. 56.034 - 56.041., 375
          - Archiefnrs. 56.042 - 56.049., 376
          - Archiefnrs. 56.050 - 56.056., 377
          - Archiefnrs. 56.057 - 56.065., 378
          - Archiefnrs. 56.066 - 54.075., 379
          - Archiefnrs. 56.076 - 56.083., 380
          - Archiefnrs. 56.084 - 56.092., 381
            Archiefnr. 56.086 bevat foto's.
          - Archiefnrs. 56.093 - 56.101., 382
            Archiefnr. 56.099 bevat foto's.
          - Archiefnrs. 56.102 - 56.108, 56.111., 383
            Archiefnrs. 56.104 en 56.107 bevatten foto's.
          - Archiefnrs. 56.112 - 56.123., 384
            Archiefnr. 56.116 zie 58.096, 56.117 zie 57.205, 56.119 - 56.120 verlening terbeschikbaarstelling.
          - Archiefnrs. 56.124 - 56.132., 385
          - Archiefnrs. 56.133 - 56.142., 386
            Archiefnr. 56.142 zie 57.109.
          - Archiefnrs. 56.144 - 56.153., 387
            Archiefnr. 56.146 bevat foto's.
          - Archiefnrs. 56.154 - 56.160., 388
            Archiefnr. 56.157 bevat foto's.
          - Archiefnrs. 56.161 - 56.172., 389
          - Archiefnrs. 56.173 - 56.179., 390
          - Archiefnrs. 56.180 - 56.188., 391
            Archiefnr. 56.186 bevat foto's.
          - Archiefnrs. 56.190 - 56.198., 392
          - Archiefnrs. 56.199 - 56.204., 393
          - Archiefnrs. 56.205 - 56.215., 394
          - Archiefnrs. 56.216 - 56.222., 395
          - Archiefnrs. 56.223 - 56.230., 396
            Archiefnr. 56.223 bevat foto's.
          - Archiefnrs. 56.231 - 56.239., 397
            Archiefnrs. 56.237 - 56.238 zie 57.205.
          - Archiefnrs. 56.240 - 56.248., 398
            Archiefnr. 56.243 zie 58.001.
          - Archiefnrs. 56.249 - 56.253., 399
          - Archiefnrs. 56.254 - 56.259., 400
            Archiefnr. 56.256 bevat foto's.
          - Archiefnrs. 56.261 - 56.271., 401
            Archiefnr. 56.260 bestaat niet.
          - Archiefnr. 56.272., 402
          - Archiefnrs. 56.273 - 56.280., 403
            Archiefnr. 56.280 bevat foto's.
          - Archiefnrs. 56.281 - 56.289., 404
          - Archiefnrs. 56.290 - 56.298., 405
            Archiefnr. 56.292 bevat foto's, 56.297 zie 57.155.
          - Archiefnrs. 56.299, 56.301 - 56.307., 406
            Archiefnr. 56.304 bevat foto's.
          - Archiefnrs. 56.308 - 56.317., 407
            Archiefnr. 56.308 bevat foto's.
          - Archiefnrs. 56.318 - 56.324., 408
            Archiefnr. 56.324 bevat foto's.
          - Archiefnrs. 56.325 - 56.330., 409
        - Processtukken strafzaken in hoger beroep., 1957; 410-442; 33 pakken
          - Archiefnrs. 57.001 - 57.008., 410
          - Archiefnrs. 57.009 - 57.013., 411
            Archiefnr. 57.010 bevat foto's.
          - Archiefnrs. 57.014 - 57.021., 412
          - Archiefnrs. 57.022 - 57.028., 413
            Archiefnr. 57.026 bevat foto's.
          - Archiefnrs. 57.029 - 57.035., 414
            Archiefnr. 57.029 bevat foto's.
          - Archiefnrs. 57.036 - 57.043., 415
          - Archiefnrs. 57.044 - 57.047., 416
          - Archiefnrs. 57.048 - 57.055., 417
          - Archiefnrs. 57.056 - 57.064., 418
          - Archiefnrs. 57.065 - 57.066, 57.068 - 57.071., 419
            Archiefnrs. 57.065, 57.066, 57.068 en 57.071 bevatten foto's.
          - Archiefnrs. 57.072 - 57.077., 420
          - Archiefnr. 57.078., 421
          - Archiefnrs. 57.079 - 57.088., 422
          - Archiefnrs. 57.089 - 57.097., 423
          - Archiefnrs. 57.098 - 57.106., 424
          - Archiefnrs. 57.107 - 57.114., 425
            Archiefnr. 57.114 bevat foto.
          - Archiefnrs. 57.115 - 57.122., 426
            Archiefnr. 57.121 bevat foto's.
          - Archiefnrs. 57.123 - 57.130., 427
            Archiefnr. 57.124 bevat verbrand briefje, papiersnippers, lucifers en lucifersdoosje (in aparte doos).
          - Archiefnrs. 57.131 - 57.139., 428
          - Archiefnrs. 57.140 - 57.146., 429
            Archiefnr. 57.145 bevat foto's.
          - Archiefnrs. 57.147 - 57.152., 430
          - Archiefnrs. 57.154 - 57.157., 431
            Archiefnr. 57.154 bevat foto.
          - Archiefnrs. 57.158 - 57.166., 432
            Rolnr 57.163 bevat foto.
          - Archiefnrs. 57.167 - 57.173., 433
            Archiefnrs. 57.169 en 57.171 bevatten foto's.
          - Archiefnrs. 57.174 - 57.178., 434
            Archiefnr. 57.174 bevat foto.
          - Archiefnrs. 57.179 - 57.189., 435
          - Archiefnrs. 57.190 - 57.195., 436
          - Archiefnrs. 57.196 - 57.199., 437
          - Archiefnrs. 57.200 - 57.206., 438
          - Archiefnrs. 57.207 - 57.214., 439
            Archiefnr. 57.214 zie 55.149.
          - Archiefnrs. 57.215 - 57.222., 440
            Archiefnr. 57.216 bevat foto's.
          - Archiefnrs. 57.223 - 57.230., 441
            Archiefnr. 57.226 bevat foto's.
          - Archiefnrs. 57.231 - 57.238., 442
            Archiefnr. 57.237 bevat foto's.
        - Processtukken strafzaken in hoger beroep., 1958; 443-466; 24 pakken
          zie voor de klapper (een alfabetisch op achternaam van appellant/geïntimeerde geordend kaartsysteem) inv.nrs. 12-17 en zie voor de rolkaarten inv.nr. 39.
          - Archiefnrs. 58.001 - 58.002, 58.004 - 58.010., 443
            Archiefnr. 58.003 zie 55.099; archiefnr. 58.006 bevat foto's.
          - Archiefnrs. 58.011 - 58.017, 58.019 - 58.021., 444
          - Archiefnrs. 58.022 - 58.028., 445
          - Archiefnrs. 58.029 - 58.037., 446
            Archiefnr. 58.037 bevat foto's.
          - Archiefnrs. 58.040 - 58.047., 447
          - Archiefnrs. 58.048 - 58.053., 448
          - Archiefnrs. 58.054 - 58.060., 449
            Archiefnr. 58.060 bevat foto's.
          - Archiefnrs. 58.061 - 58.065, 58.067 - 58.070., 450
          - Archiefnrs. 58.071 - 58.078., 451
          - Archiefnrs. 58.079 - 58.085., 452
            Archiefnr. 58.084 bevat foto's, archiefnr. 58.085 bevat zakdoek (in aparte doos).
          - Archiefnrs. 58.086 - 58.093., 453
          - Archiefnrs. 58.094 - 58.099., 454
            Archiefnr. 58.094 bevat foto's.
          - Archiefnrs. 58.100 - 58.107., 455
          - Archiefnrs. 58.108 - 58.117., 456
            Archiefnrs. 58.111 en 58.112 bevatten foto's, archiefnrs. 58.114 en 58.115 zie 60.109.
          - Archiefnr. 58.118 A., 457
          - Archiefnr. 58.118 B., 458
          - Archiefnr. 58.118 C., 459
          - Archiefnrs. 58.119 - 58.126., 460
            Archiefnr. 58.119 zie 62.057.
          - Archiefnrs. 58.127 - 58.134., 461
          - Archiefnrs. 58.135 - 58.142., 462
          - Archiefnrs. 58.144 - 58.152., 463
          - Archiefnrs. 58.153, 58.156 - 58.162., 464
          - Archiefnrs. 58.163 - 58.170., 465
          - Archiefnrs. 58.171 - 58.181., 466
            Archiefnr. 58.179 bevat foto's.
        - Processtukken strafzaken in hoger beroep., 1959; 467-493; 27 pakken
          - Archiefnrs. 59.001 - 59.005., 467
            Openbaarheid beperkt tot 1 januari 2035
          - Archiefnrs. 59.006 - 59.013., 468
          - Archiefnrs. 59.014 - 59.016, 59.018 - 59.022., 469
          - Archiefnrs. 59.023 - 59.025., 470
          - Archiefnrs. 59.026 - 59.033., 471
            Archiefnr. 59.026 bevat foto's.
          - Archiefnrs. 59.034 - 59.035, 59.037 - 59.040., 472
          - Archiefnrs. 59.042 - 59.048., 473
          - Archiefnrs. 59.049 - 59.056., 474
            Archiefnr. 59.055 bevat foto's.
          - Archiefnrs. 59.058 - 59.064., 475
            Archiefnr. 59.058 bevat foto's.
          - Archiefnrs. 59.065 - 59.072., 476
          - Archiefnrs. 59.073 - 59.077., 477
          - Archiefnrs. 59.078 - 59.079., 478
            Archiefnr. 59.078 bevat foto.
          - Archiefnrs. 59.080 - 59.087., 479
            Archiefnr. 59.083 bevat foto's, 59.086 zie 56.224.
          - Archiefnrs. 59.088 - 59.095., 480
          - Archiefnrs. 59.096 - 59.102., 481
          - Archiefnrs. 59.103 - 59.109., 482
            Archiefnr. 59.106 bevat foto's.
          - Archiefnrs. 59.110 - 59.117., 483
            Archiefnr. 59.114 zie 58.102.
          - Archiefnrs. 59.118 - 59.125, 59.127., 484
            Archiefnr. 59.118 bevat foto's.
          - Archiefnrs. 59.128 - 59.136., 485
            Archiefnr. 59.130 bevat foto's, 59.134 in 1959 naar parket gezonden en niet terugontvangen.
          - Archiefnrs. 59.137 - 59.141., 486
            Archiefnr. 59.141 bevat foto's.
          - Archiefnrs. 59.142 - 59.148., 487
            Archiefnr. 59.144 zie 62.002, 59.146 zie 61.060.
          - Archiefnrs. 59.149 - 59.156., 488
          - Archiefnrs. 59.157 - 59.160, 59.162 - 59.164., 489
          - Archiefnrs. 59.165 - 59.172., 490
          - Archiefnrs. 59.173 - 59.179., 491
            Archiefnr. 59.177 bevat foto.
          - Archiefnrs. 59.181, 59.183 - 59.188., 492
          - Archiefnrs. 59.189 - 59.196., 493
            Archiefnr. 59.192 bevat foto.
        - Processtukken strafzaken in hoger beroep., 1960; 494-517; 24 pakken
          - Archiefnrs. 60.001- 60.006, 60.008 - 60.009., 494
            Archiefnr. 60.004 bevat foto's.
            Openbaarheid beperkt tot 1 januari 2036
          - Archiefnrs. 60.010 - 60.016., 495
            Archiefnr. 60.015 bevat foto's.
          - Archiefnrs. 60.017 - 60.023., 496
            Archiefnr. 60.017 bevat foto's.
          - Archiefnrs. 60.024 - 60.029., 497
            Archiefnr. 60.026 bevat foto's.
          - Archiefnrs. 60.030 - 60.035., 498
            Archiefnr. 60.030 bevat foto's.
          - Archiefnrs. 60.036 - 60.043., 499
            Archiefnr. 60.041 bevat foto's.
          - Archiefnrs. 60.044 - 60.045, 60.047 - 60.049., 500
          - Archiefnrs. 60.050 - 60.055, 60.057., 501
            Archiefnr. 60.050 bevat foto's.
          - Archiefnrs. 60.058 - 60.060, 60.062 - 60.066., 502
            Archiefnr. 60.064 bevat foto's.
          - Archiefnrs. 60.067 - 60.070., 503
            Archiefnr. 60.067 bevat foto's.
          - Archiefnrs. 60.071 - 60.076., 504
            Archiefnrs. 60.071, 60.075 en 60.076 bevatten foto's.
          - Archiefnrs. 60.077 - 60.083, 60.085., 505
          - Archiefnrs. 60.086 - 60.092., 506
            Archiefnr. 60.086 zie 63.170 en 60.087 bevat foto's.
          - Archiefnrs. 60.093 - 60.095., 507
          - Archiefnrs. 60.096 - 60.103., 508
            Archiefnr. 60.103 bevat foto's.
          - Archiefnrs. 60.104 - 60.109., 509
            Archiefnr. 60.106 bevat foto's.
          - Archiefnrs. 60.110 - 60.115., 510
            Archiefnr. 60.112 bevat foto's en een stokje gehaald uit cardanhuis van de jeep (in aparte doos).
          - Archiefnrs. 60.116 - 60.123., 511
          - Archiefnrs. 60.124 - 60.132., 512
            Archiefnr. 60.124 bevat foto's.
          - Archiefnrs. 60.133 - 60.141., 513
          - Archiefnrs. 60.142 - 60.148., 514
            Archiefnr. 60.144 bevat foto's.
          - Archiefnrs. 60.149 - 60.157., 515
          - Archiefnrs. 60.158 - 60.163., 516
            Archiefnr. 60.163 bevat foto's.
          - Archiefnrs. 60.164 - 60.170., 517
            Archiefnr. 60.170 bevat foto's.
        - Processtukken strafzaken in hoger beroep., 1961; 518-543; 26 pakken
          - Archiefnrs. 61.001 - 61.003., 518
          - Archiefnrs. 61.004 - 61.011., 519
            Archiefnr. 61.006 bevat foto's.
          - Archiefnrs. 61.012 - 61.019., 520
          - Archiefnrs. 61.020 - 61.023., 521
          - Archiefnrs. 61.024 - 61.030., 522
            Archiefnr. 61.028 bevat foto's.
          - Archiefnrs. 61.031 - 61.037., 523
            Archiefnr. 61.037 bevat foto's.
          - Archiefnrs. 61.038 - 61.043., 524
            Archiefnr. 61.040 bevat foto's.
          - Archiefnrs. 61.044 - 61.049., 525
          - Archiefnrs. 61.050 - 61.054., 526
          - Archiefnrs. 61.055 - 61.059., 527
            Archiefnr. 61.059 bevat foto's.
          - Archiefnrs. 61.060 - 61.065., 528
            Archiefnr. 61.064 bevat foto's.
          - Archiefnrs. 61.066 - 61.070., 529
            Archiefnrs. 61.068 en 61.070 bevatten foto's.
          - Archiefnrs. 61.071 - 61.078., 530
          - Archiefnrs. 61.079, 61.081 - 61.086., 531
          - Archiefnrs. 61.087 - 61.094., 532
          - Archiefnrs. 61.095 - 61.102., 533
            Archiefnrs. 61.095 en 61.102 bevatten foto's.
          - Archiefnrs. 61.103 - 61.106, 61.108 - 61.112., 534
          - Archiefnrs. 61.113 - 61.118., 535
            Archiefnrs. 61.116 en 61.118 bevatten foto's.
          - Archiefnrs. 61.119 - 61.126., 536
          - Archiefnrs. 61.127 - 61.130, 61.132 - 61.136., 537
          - Archiefnrs. 61.138 - 61.144., 538
          - Archiefnr. 61.145., 539
          - Archiefnrs. 61.146 - 61.149, 61.151 - 61.155., 540
            Archiefnr. 61.147 bevat foto's.
          - Archiefnrs. 61.156 - 61.161., 541
          - Archiefnrs. 61.162 - 61.167., 542
            Archiefnr. 61.165 bevat foto's.
          - Archiefnrs. 61.168 - 61.174., 543
        - Processtukken strafzaken in hoger beroep., 1962; 544-566; 23 pakken
          - Archiefnrs. 62.001 - 62.005., 544
            Archiefnrs. 62.003 en 62.004 bevatten foto's.
          - Archiefnrs. 62.006 - 62.011., 545
            Archiefnrs. 62.007 en 62.010 bevatten foto's.
          - Archiefnrs. 62.012 - 62.019., 546
          - Archiefnrs. 62.020 - 62.026., 547
            Archiefnrs. 62.021, 62.024 en 62.025 bevatten foto's.
          - Archiefnrs. 62.027 - 62.033., 548
            Archiefnr. 62.030 bevat foto's.
          - Archiefnrs. 62.034 - 62.041., 549
          - Archiefnrs. 62.042 - 62.045, 62.047 - 62.049., 550
            Archiefnr. 62.044 bevat foto's.
          - Archiefnrs. 62.050 - 62.056., 551
            Archiefnrs. 62.050 en 62.051 bevatten foto's.
          - Archiefnrs. 62.057 - 62.060., 552
            Archiefnr. 62.060 bevat foto's.
          - Archiefnrs. 62.061 - 62.068., 553
            Archiefnr. 62.065 bevat foto's.
          - Archiefnrs. 62.069 - 62.076., 554
            Archiefnr. 62.069 bevat foto's.
          - Archiefnrs. 62.078 - 62.086., 555
          - Archiefnrs. 62.087 - 62.093., 556
            Archiefnr. 62.092 bevat foto's.
          - Archiefnrs. 62.094 - 62.101., 557
            Archiefnr. 62.099 bevat foto's.
          - Archiefnrs. 62.103 - 62.108., 558
            Archiefnrs. 62.104 en 62.107 bevatten foto's.
          - Archiefnrs. 62.109 - 62.118., 559
          - Archiefnrs. 62.119 - 62.125., 560
            Archiefnrs. 62.120, 62.123 en 62.124 bevatten foto's.
          - Archiefnrs. 62.126 - 62.132., 561
            Archiefnrs. 62.128 en 62.131 bevatten foto's.
          - Archiefnrs. 62.133 - 62.137, 62.139 - 62.141., 562
            Archiefnrs. 62.135 en 62.136 bevatten foto's.
          - Archiefnrs. 62.142 - 62.147., 563
          - Archiefnrs. 62.148 - 62.154., 564